【裁判字號】    95,交聲,1007
【裁判日期】    951031
【裁判案由】    違反道路交通管理處罰條例聲明異議
【裁判全文】
臺灣臺北地方法院交通事件裁定        95年度交聲字第1007號
原處分機關  臺北市交通事件裁決所
異  議  人
即受處分人  甲○○
上列受處分人因違反道路交通管理處罰條例案件，不服臺北市交
通事件裁決所中華民國九十五年十月十七日北市裁二字第裁二二
—一ＡＢ二四八二一一號裁決處分（原舉發案號：臺北市停車管
理處北市交停字第一ＡＢ二四八二一一號），聲明異議，本院裁
定如下：
    主  文
異議駁回。
    理  由
一、原處分意旨略以：異議人即受處分人甲○○所有之車牌號碼
    八二八六—ＤＦ號自用小客車，於民國九十五年八月十七日
    十四時五十四分許，在臺北市○○○路○段一八三巷劃有紅
    色實線之禁止臨時停車處所停車，經臺北市停車管理處執勤
    人員依據採證照片掣單逕行舉發，經原處分機關函請舉發機
    關調查結果，認受處分人所有之該自用小客車確有於前揭禁
    止臨時停車處所停車之違規事實，原處分機關乃依道路交通
    管理處罰條例第五十六條第一項第一款規定，裁處罰鍰新臺
    幣（以下同）九百元。異議人於九十五年十月十七日收受裁
    決書後，旋於同日提出本件異議。
二、異議意旨略以：日前因異議人住家路段正進行挖掘埋設下水
    道工程，因路面開挖且挖土機擋道，造成人員進出不便，伊
    為協助工程方便進行而讓施工單位之挖土機於家中車位上工
    作，並將伊所有之上開自用小客車暫移至臺北市○○○路○
    段一八三巷路邊停放，待當日工程結束後即返回原車位，尚
    無影響到其他車輛往來之情事，然竟遭開單舉發，是原處分
    實有不公，且觀諸公共工程進行時，多有允許施工人員違規
    停車之權宜措施，伊因工程進行無法使用車位，亦應許可伊
    將車停放該處，始為公平，爰請撤銷原裁罰處分云云。
三、按禁止臨時停車處所不得停車，道路交通安全規則第一百十
    二條第一項第一款定有明文。又汽車駕駛人在禁止臨時停車
    處所停車者，處新臺幣六百元以上一千二百以下罰鍰，道路
    交通管理處罰條例第五十六條第一項第一款亦有規定。
四、經查，本件異議人即受處分人甲○○所有之車牌號碼八二八
    六—ＤＦ號自用小客車，因於九十五年八月十七日十四時五
    十四分許，在臺北市○○○路○段一八三巷劃有紅色實線之
    禁止臨時停車處所停車，為臺北市停車管理處執勤人員以科
    學儀器取得證據資料即拍攝採證照片後，製單對異議人逕行
    舉發，嗣異議人於指定之應到案日期前提出申訴，經原處分
    機關查證後，認違規事實明確，而依道路交通管理處罰條例
    第五十六條第一項第一款規定裁處罰鍰九百元之事實，有採
    證照片一幀、舉發違反道路交通管理事件通知單、陳述書、
    臺北市停車管理處九十五年九月二十六日北市停四字第○九
    五三五五三五四○○號函、違反道路交通管理事件裁決書等
    影本各一件附卷可稽。
五、異議人就上開自用小客車係其駕駛至上開違規地點停放之事
    實並不爭執。而依上揭採證照片所示，本件違規現場之道路
    路面外緣，確實劃有用以指示該路段禁止臨時停車之紅色實
    線，是異議人有在禁止臨時停車處所停車之違規事實，甚為
    明確。異議人雖以前詞置辯，然查，縱異議人確係為協助其
    住處前衛生下水道工程之進行而將其所有之上開自用小客車
    移置他處，仍有遵守法令，停車於合法處所之義務，不因異
    議人移車動機而有異，復非屬阻卻其違規行為成立之正當事
    由。且原處分所適用之處罰條文係行為犯之處罰規定，非以
    出現影響往來交通之結果為處罰之要件，是縱使本件異議人
    停放車輛處並未影響當地交通往來，亦無妨礙異議人違規行
    為之成立。另異議人雖以其他施工地點之工程單位將車輛停
    放於人行道上之事實，認為伊因權宜之便亦得違規停放車輛
    云云，惟查，公務車輛為公眾利益而執行公務，主管機關原
    得例外許可其於一定範圍內權宜停放其車輛，然若並非執行
    公務之範圍，或無為權宜措施之必要性，公務車輛之違規當
    亦屬於應科予處罰之範圍。異議人於異議狀中陳述其他施工
    單位車輛因有許可公文即隨意違規停放於人行道等情，若屬
    真實，亦應屬於違規行為，惟該車輛之停放是否確係為執行
    公務之必要，非本院單就異議人攝得之照片所能判斷，且異
    議人既未持有於禁止臨時停車處所停車之許可，亦非執行公
    務，其違規事實當甚明確，不以其他車輛是否亦違規而有異
    ，故異議人所辯尚無理由。
六、綜上所述，本件違規事實明確，臺北市停車管理處執勤人員
    以科學儀器取得證據資料後，製單對異議人逕行舉發，嗣因
    異議人於指定之應到案日期前提出申訴，原處分機關乃依道
    路交通管理處罰條例第五十六條第一項第一款、違反道路交
    通管理事件統一裁罰基準表之規定，對異議人裁處罰鍰九百
    元，均屬有據。異議人執持前詞，對於原裁決處分聲明異議
    ，為無理由，應予駁回。
七、依道路交通管理處罰條例第八十七條第二項，道路交通案件
    處理辦法第十九條，裁定如主文。
中    華    民    國    95    年    10    月    31    日
                  交通法庭  法  官  林柏泓
如不服本裁定應於送達後5 日內向本院提出抗告狀。
以上正本證明與原本無異。
                            書記官  柯貞如
中    華    民    國    95    年    11    月    6     日


司法院資訊處製作；財團法人民間司法改革基金會備份。
